臺灣高等法院刑事裁定
111年度抗字第1253號
抗  告  人  
即  被  告  張貴雄




上列抗告人因竊盜案件，不服臺灣新竹地方法院中華民國111年7
月29日駁回聲請具保停止羈押之裁定（111年度聲字第689、749
號），提起抗告，本院裁定如下：
    主  文
抗告駁回。 
    理  由
一、原裁定意旨略以：抗告人即被告張貴雄（下稱被告）經原審
    訊問後，認被告涉犯刑法第320條第1項、第3項竊盜既未遂
    等罪嫌，均犯嫌重大，再被告於本案係於民國110年6月6日
    在新竹縣芎林地區以相同手法涉犯多起竊盜案件，且依被告
    之供述內容，其於同年月在新竹縣關西、新埔等地亦有其他
    竊盜犯行，有事實足認被告有反覆實施同一竊盜犯罪之虞，
    而有刑事訴訟法第101條之1第1項第5款之羈押原因，為保全
    程序之進行並避免再犯，認有羈押之必要，自111年6月24日
    起羈押3月，又被告並無刑事訴訟法第114條各款所定不得羈
    押之情形，因認本件具保停止羈押之聲請為無理由，應予駁
    回等語。
二、抗告意旨略以：本件被告母親本為中低收入戶，然因其母親
    將房屋變賣而失去申請中低收入戶之補助資格，原裁定對此
    有所誤解，且被告對所有犯行已坦承不諱，並經原審判處罪
    刑在案，被告已深感悔悟，且被告為家中經濟支柱，爰請求
    准予具保、責付或限制住居代替羈押處分云云。
三、按羈押被告之目的，其本質在於確保訴訟程序得以順利進行
    ，或為確保證據之存在與真實，或為確保嗣後刑罰之執行，
    而對被告所實施剝奪其人身自由之強制處分。被告有無羈押
    之必要，法院僅須審查被告犯罪嫌疑是否重大，有無羈押原
    因，以及有無賴羈押以保全偵審或執行之必要，由法院就具
    體個案情節予以斟酌決定，如就客觀情事觀察，法院許可羈
    押之裁定或延長羈押之裁定，在目的與手段間之衡量並無明
    顯違反比例原則情形，即無違法或不當可言（最高法院46年
    度台抗字第6號判例、56年度台抗字第67號裁定意旨參照）
    。次按被告有無繼續羈押之必要，事實審法院本得斟酌訴訟
    進行程度及其他一切情形而為認定，故受羈押之被告除確有
    刑事訴訟法第114條所列情形之一，經具保聲請停止羈押不
    得駁回者外，如以其他原因聲請具保停止羈押，其應否准許
    ，事實審法院自有認定裁量之權。苟其此項裁量判斷，並不
    悖乎經驗法則或論理法則，又於裁定書內論述其何以作此判
    斷之心證理由者，即不得任意指摘其為違法(最高法院101年
    度台抗字第616號裁定)。
四、經查：　　
  ㈠被告因竊盜案件，前經檢察官向原審聲請羈押，原審訊問後
    裁定被告自111年6月11日起羈押2月，嗣被告經檢察官提起
    公訴，於111年6月24日繫屬於原審，原審於同日訊問被告後
    ，認被告涉犯刑法第320條第1項、第3項竊盜既未遂等罪嫌
    ，均犯嫌重大，再參以被告於本案係於111年6月6日在新竹
    縣芎林地區以相同手法涉犯多起竊盜案件，且依被告之供述
    內容，其於同年月在新竹縣關西、新埔等地亦有其他竊盜犯
    行，是有事實足認被告有反覆實施同一竊盜犯罪之虞，而有
    刑事訴訟法第101條之1第1項第5款之羈押原因，為保全程序
    之進行並避免再犯，認有羈押之必要，又被告並無刑事訴訟
    法第114條各款所定不得羈押之情形，而裁定自111年6月24
    日起羈押3月等情，業經本院核閱原審卷宗確認無誤。
  ㈡被告所涉上開罪嫌，業據被告於原審訊問時坦承不諱，並有
    證人即告訴人李家豪、石恆瑞、余永燦及被害人陳佳宏、書
    亞‧拉鬧之指述，且有贓物認領保管單1份、道路監視錄影畫
    面翻拍照片、現場及蒐證照片共128張等在卷可稽，並有扣
    案之如起訴書附表編號3至6所示之物品可佐卷附相關證據可
    佐，其犯罪嫌疑確屬重大。再者，被告於本案係於111年6月
    6日駕車至新竹縣芎林鄉各地，持路旁撿拾之石塊砸毀停放
    在路邊車輛之車窗玻璃後，進入各該車輛內行竊，短短1日
    內即有本案5位告訴人、被害人等受害，加以警員因本案至
    被告之住處實施搜索時，亦扣得被告所犯其他竊盜案件之贓
    物，被告更自承其中有部分係其於同年月5日至新竹縣關西
    鄉行竊所得之物，是被告於密接之時間內實涉犯多起竊盜案
    件無訛；此外，依卷附新竹縣政府警察局竹北分局111年7月
    6日函文暨所附偵查資料、桃園市政府警察局桃園分局111年
    7月19函暨所附偵查報告，及被告因上開案件接受警員詢問
    之調查筆錄以觀，被告於111年3月至同年6月為警查獲為止
    ，尚涉嫌多起車輛、住家竊盜案件，有事實足認其有反覆實
    施同一竊盜犯嫌之虞。又被告因本案犯行，經原審於111年7
    月29日以111年度易字第506號判決判處罪刑在案，且案未確
    定，堪認羈押之原因及必要性均仍存在，原審同此認定，裁
    定駁回被告具保停止羈押之聲請，核無不合。
五、綜上，原審依前開事證，認被告涉犯刑法第320條第1項、第
    3項竊盜既未遂等罪嫌，犯罪嫌疑重大，顯有反覆實施竊盜
    犯行之虞，復經原審判處罪刑在案，尚未確定，有羈押之必
    要，且亦無刑事訴訟法第114條各款所定不得駁回具保停止
    羈押聲請之情形，原審所為駁回被告具保停止羈押聲請之裁
    定，經核於目的與手段間之衡量，並無明顯違反比例原則，
    亦無違法或不當可言。被告雖以原審誤解被告之中低收入戶
    身份，而以前開情詞提起抗告，然此核與羈押被告與否之判
    斷毫無關連，是抗告意旨以此指摘原裁定不當，為無理由，
    應予駁回。
據上論斷，應依刑事訴訟法第412條，裁定如主文。　　
中　　華　　民　　國　　111 　年　　8 　　月　　22　　日
                  刑事第一庭    審判長法　官  周煙平
                                      法　官  吳炳桂
                                      法　官  連育群
以上正本證明與原本無異。
不得再抗告。
                                      書記官  廖紫喬
中　　華　　民　　國　　111 　年　　8 　　月　　22　　日